臺灣臺北地方法院刑事判決　　　　　　　　　　　　八十九年度交訴字第一五號
　　公　訴　人　臺灣臺北地方法院檢察署檢察官
　　被　　　告　乙○○
右列被告因公共危險等案件，經檢察官提起公訴（八十九年度偵字第一七五六○號）
，本院判決如左：
    主      文
乙○○因過失傷害人，處有期徒刑參月；又駕駛動力交通工具肇事，致人受傷而逃逸
，處有期徒刑拾月。應執行有期徒刑壹年。
被訴服用酒類不能安全駕駛動力交通工具而駕駛部分無罪。
    事      實
一、乙○○於民國八十九年四月八日凌晨二時許，駕駛車牌號碼ＦＸ–四七八○號自
    用小客車，沿臺北市○○路由西往東方向行駛，迨其行經永吉路及松隆路口時，
    明知汽車駕駛人駕駛汽車，應遵守道路交通標誌之指示，並注意車前狀況，隨時
    採取必要之安全措施，且轉彎車應讓直行車先行，而依當時情形又非不能注意，
    竟疏未注意即違規左轉松隆路，又未注意其所駕駛汽車之前方適有甲○○騎乘車
    牌號碼ＡＹＣ–一二七號重型機車，後載江欣潔，沿永吉路由東往西方向通過該
    路口，仍貿然往前行駛，而使其所駕駛之汽車右前車頭因而撞及甲○○所騎乘之
    機車，致甲○○受有左側顴骨、上頜骨、下頜骨骨折、左側多處齒槽骨骨折、牙
    齒斷裂、右側脛骨與腓骨骨折、右側尺骨與橈骨骨折及腦震盪等傷害，江欣潔受
    有右腳擦傷及左右手擦傷等傷害（江欣潔未就其所受傷害部分提出告訴）。乙○
    ○駕駛上開動力交通工具肇事，致甲○○、江欣潔受傷後，旋即開車逃逸，嗣因
    路人趙及萍記下乙○○所駕駛汽車之車號報警處理，經警查知該車號汽車為乙○
    ○所有，並傳喚乙○○到案詢問，而知上情。
二、案經甲○○訴由臺北市政府警察局信義分局報請臺灣臺北地方法院檢察署檢察官
    偵查起訴。
    理      由
壹、被訴過失傷害、駕駛交通工具肇事逃逸部分：
一、訊據被告乙○○對於右揭時地駕車過失致告訴人甲○○受有傷害並旋即逃逸之犯
    行業於警訊、偵查及本院審理中均供承不諱，核與告訴人甲○○指訴之情節相符
    ，並經證人江欣潔、趙及萍於偵查中證述屬實，復有告訴人甲○○受傷之診斷證
    明書、道路交通事故調查報告表、道路交通事故補充資料表、交通事故談話紀錄
    表、現場及車損照片在卷可稽。按駕駛人駕駛汽車，應遵守道路交通標誌之指示
    ；汽車行駛時，駕駛人應注意車前狀況，並隨時採取必要之安全措施；轉彎車應
    讓直行車先行，道路交通安全規則第九十條、第九十四條第三項、第一百零二條
    第一項第六款分別定有明文。查被告駕駛汽車在上開肇事地點行駛，本即應遵守
    道路交通標誌之指示，並注意車前狀況，隨時採取必要之安全措施，而依道路交
    通事故調查報告表所載肇事當日天候係陰、但夜間有照明，視距良好，路況係乾
    燥、無缺陷、無障礙之柏油路面，並無不能注意之情事，被告竟疏未注意即違規
    左轉，又未注意在其所駕駛之汽車前方適有由告訴人騎乘前開車號機車上載江欣
    潔沿永吉路由東往西方向通過該路口，即仍貿然前行，以致其所駕駛之汽車右前
    車頭與告訴人甲○○騎乘之機車發生撞擊，致告訴人甲○○受有前述傷害，是被
    告就本件事故之發生顯有過失，且被告之過失行為與告訴人甲○○所受傷害間有
    相當因果關係亦屬灼然。綜上，足認被告自白與事實相符，罪證明確，犯行洵堪
    認定。
二、核被告所為，係犯刑法第二百八十四條第一項過失傷害罪、第一百八十五條之四
    駕駛交通工具肇事逃逸罪。被告所犯二罪間，犯意各別，行為互殊，應予分論併
    罰。爰審酌被告智識程度、過失程度、犯罪對被害人甲○○所生損害、駕車肇事
    後逃逸之行徑及犯罪後態度等一切情狀，分別量處如主文所示之刑，並定其應執
    行之刑，以資懲儆。
貳、被訴服用酒類不能安全駕駛動力交通工具而駕駛部分：
一、公訴意旨另以：被告乙○○明知汽車駕駛人飲酒後不得駕車，竟於八十九年四月
    七日晚上九時許，與友人飲用維士比藥酒一瓶，至翌日凌晨二時許，自知其已酒
    醉意識不清而不能安全駕駛動力交通工具，猶勉強駕駛車牌號碼ＦＸ–四七八○
    號自用小客車，沿臺北市○○路由西往東方向行駛，因認被告涉有刑法第一百八
    十五條之三服用酒類不能安全駕駛動力交通工具而駕駛罪嫌等語。
二、按犯罪事實應依證據認定之，無證據不得推定其犯罪事實，刑事訴訟法第一百五
    十四條定有明文。又認定不利於被告之事實，須依積極證據，苟積極證據不足為
    不利於被告事實之認定時，即應為有利於被告之認定，更不必有何有利之證據，
    最高法院三十年上字第八一六號著有判例可資參照。
三、本件公訴人認被告乙○○涉有刑法第一百八十五條之三服用酒類駕駛交通工具罪
    嫌，無非是以被告於警訊及偵查中坦承駕駛汽車前確曾與友人飲酒等語及嗣後被
    告確有發生交通事故一節為其論據。訊據被告於審理中固仍供承確有飲用維士比
    酒類之事，惟堅詞否認有服用酒類不能安全駕駛汽車而駕駛之犯行，辯稱：伊只
    喝到晚上十一時，其至凌晨二時許才開車上路，並無較平常開車不能專心注意之
    情形等語。經查，被告於喝酒後至行車時已相隔近三個小時，是否仍有因該次飲
    酒而達不能安全駕駛汽車情形已有可疑，本件並無駕駛人酒精測試資料可供參佐
    ，徒以嗣後被告因違規左轉及未注意車前狀況並隨時採取必要之安全措施致發生
    道路交通事故等情，尚難逕認被告即有此部分犯行。此外，復查無其他積極、具
    體確切之證據足資認定被告即有服用酒類不能安全駕駛動力交通工具而駕駛犯行
    ，是因不能證明被告此部分犯罪，自應為無罪判決之諭知。
據上論斷，應依刑事訴訟法第二百九十九條第一項前段、第三百零一條第一項，刑法
第二百八十四條第一項前段、第一百八十五條之四、第五十一條第五款，罰金罰鍰提
高標準條例第一條前段，判決如主文。
本案經檢察官丙○○到庭執行職務
中      華      民      國    九十一    年      一      月   十  八     日
                                    臺灣臺北地方法院交通法庭
                                        法  官  張  江  澤
右正本證明與原本無異。
如不服本判決，應於判決送達後十日內，向本院提出上訴狀。
                                        書記官  石  幸  代
中      華      民      國    九十一    年      一      月   二十一     日
附錄本案論罪科刑法條全文：
刑法第二百八十四條
一因過失傷害人者，處六月以下有期徒刑，拘役或五百元以下罰金。致重傷者，處一
  年以下有期徒刑，拘役或五百元以下罰金。
二從事業務之人，因業務上之過失傷害人者，處一年以下有期徒刑、拘役或一千元以
  下罰金。致重傷者，處三年以下有期徒刑，拘役或二千元以下罰金。
刑法第一百八十五條之四
  駕駛動力交通工具肇事，致人死傷而逃逸者，處六月以上五年以下有期徒刑。
